# 咨询陈版，资产收购或业务合并

提问人：KGD789 时间：2017-03-04 21:32:47
甲公司是生产化工产品A的企业，现甲公司由于生产经营出现变故，故甲公司生产产品A的原材料、机器设备、仓库、厂房、土地等资产（不包括甲公司的负债、人力资源）在当地的产权交易所进行挂牌拍卖，最终竞价由乙公司竞拍，乙公司生产的产品B与产品A有一定的相关，不完全相关。乙公司竞拍取得的部分设备也没有使用，一直闲置。甲公司的资产在挂牌拍卖前，单项资产都已评估，但最终的竞拍价格小于评估值。 那么，乙公司取得的该部分资产是否构成业务？那么对于乙公司不需用的部分设备是否不要分配入账成本，将其价值分配到其他资产中？乙公司竞拍取得的资产应如何入账？

回答人：chenyiwei
判断是否构成“业务”关键是看这些资产组合本身是否具有投入、加工处理过程和产出能力，但不考虑出售方原先是否将其作为一项业务运作，以及购买方是否打算将其作为一项整体业务运作。因此，乙公司取得甲公司与化工产品A的生产相关的原材料、机器设备、仓库、厂房、土地等资产应构成业务，包括原先与A产品生产有关，但乙公司在购入后一直闲置的部分设备。 对于这部分闲置设备，如果评估的公允价值基本代表了可对外出售的价格，则闲置设备也存在出售的可能性，应按照购买日评估的公允价值入账，而不能仅仅因为该设备对乙公司自身无使用价值而认为入账价值为零。

提问人：KGD789 时间：2017-03-05 14:47:36
再次咨询陈版，由于乙公司竞拍时所支付的竞拍款项低于评估值，竞拍价款应如何在各单项资产之间进行分摊？竞拍价款与评估值不一致，是否应当确认商誉或负商誉？

回答人：chenyiwei
如果不构成业务，则直接将竞拍款项按所获得的各项资产的相对公允价值比例分摊；如果构成业务，则取得各项可辨认净资产按各自公允价值入帐，与竞拍款项的差额作为商誉或者负商誉。